【裁判字號】    97,易,349
【裁判日期】    980121
【裁判案由】    竊盜
【裁判全文】
臺灣臺東地方法院刑事判決              97年度易字第349 號
公  訴  人  臺灣臺東地方法院檢察署檢察官
被      告  丙○○
指定辯護人  本院公設辯護人甲○○
上列被告因竊盜案件，經檢察官提起公訴（97年度偵字第2402號
），被告於準備程序中為有罪之陳述，本院合議庭裁定由受命法
官獨任以簡式審判程序進行審理，判決如下：
    主  文
丙○○竊盜，累犯，處有期徒刑拾月；扣案之機車鑰匙壹支，沒
收之。
    犯罪事實
一、丙○○於民國96年間，因竊盜案件，經本院以96年度東簡字
    第242 號判決，判處有期徒刑5 月，嗣經減刑為有期徒刑2
    月15日；復因竊盜案件，經本院以96年度易字第261 號判決
    ，分別判處有期徒刑4 月、5 月、3 月，並定應執行刑為有
    期徒刑11月，此4 罪再定應執行之刑為有期徒刑1 年1 月確
    定，甫於97年8 月5 日縮刑期滿執行完畢。詎丙○○仍不知
    悔改，於97年11月29日14時20分許，在臺東縣臺東市○○路
    52號巷口，見乙○○持有之車牌號碼GXV- 252號重型機車停
    放路旁，竟意圖為自己不法之所有，以自備機車鑰匙1 支發
    動引擎後，騎乘他去，而竊取得手。嗣於同年12月4 日19時
    許，在臺東縣臺東市○○○路76巷3 號前為警攔檢查獲，而
    悉上情。
二、案經臺東縣警察局臺東分局報告臺灣臺東地方法院檢察署檢
    察官偵查起訴。
    理  由
壹、程序事項
    本件被告丙○○所犯者非死刑、無期徒刑、最輕本刑為3 年
    以上有期徒刑之罪或高等法院管轄第一審案件，其於準備程
    序進行中，就被訴事實為有罪之陳述，經法官告知其簡式審
    判程序之旨，並聽取公訴人、被告及指定辯護人之意見後，
    本院爰依刑事訴訟法第273 條之1 第1 項之規定，裁定由受
    命法官獨任以簡式審判程序進行審理。
貳、實體事項
一、上開犯罪事實業據被告丙○○於偵查中及本院審理時坦白承
    認，核與證人乙○○於警詢中證述之情節相符，復有贓物認
    領保管單、現場圖各1 份，以及刑案現場照片6 張附卷可稽
    ，足認被告之自白與事實相符，應可採信。本案事證明確，
    被告犯行堪可認定，應依法論科。
二、核被告丙○○所為，係犯刑法第320 條第1 項之竊盜罪。爰
    審酌被告前有竊盜之前科，仍未痛改前非，而恣意竊取他人
    財產；再考量被告之經濟情況、犯罪之動機、目的、手段、
    被害人所受之損害及被告犯後終能坦承犯行等一切情狀，量
    處如主文所示之刑，以資懲儆。扣案之機車鑰匙1 支，為被
    告所有，且供犯罪所用之物，業據被告供明在卷，爰依刑法
    第38條第1項第2款宣告沒收之。被告前雖患有輕度慢性精神
    疾病，致其職業功能、社交功能輕度退化，此有臺東縣政府
    身心障礙手冊1 份在卷可稽，然其辯稱本案係因其代步之機
    車被竊，為能準時上班，才竊取機車代用，顯見其為本案竊
    盜犯行時，辨識力及控制力均屬正常，故無刑法第19條規定
    之適用，附此敘明。
三、公訴人雖認被告丙○○有竊盜之習慣，請求本院諭令被告入
    勞動場所強制工作等語，然按保安處分係針對受處分人將來
    之危險性所為之處置，以達教化、治療之目的，為刑罰之補
    充制度。我國現行刑法採刑罰與保安處分雙軌制，係在維持
    行為責任之刑罰原則下，為協助行為人再社會化之功能，以
    及改善行為人潛在之危險性格，期能達成根治犯罪原因、預
    防犯罪之特別目的。是保安處分中之強制工作，旨在對嚴重
    職業性犯罪及欠缺正確工作觀念或無正常工作因而犯罪者，
    強制其從事勞動，學習一技之長及正確之謀生觀念，使其日
    後重返社會，能適應社會生活。竊盜犯贓物犯保安處分條例
    第3 條第1 項規定，即係本於保安處分應受比例原則之規範
    ，使保安處分之宣告，與行為人所為行為之嚴重性、行為人
    所表現之危險性及對於行為人未來行為之期待性相當之意旨
    而制定，而由法院視行為人之危險性格，決定應否令入勞動
    處所強制工作，以達預防之目的，最高法院91年度台上字第
    4625號判決意旨可資參照。查被告丙○○雖有多次竊盜前科
    ，惟行竊手法單純，多屬不具危險性之竊盜行為，並未表現
    出危險性格，且難認除使其強制工作外，別無其他方法加以
    處罰及教化，故本院認量處主文所示之刑已足以達成懲罰被
    告及預防再犯之目的，尚無諭知強制工作之必要，併此敘明
    。
據上論斷，依刑事訴訟法第273 條之1 、第299 條第1 項前段，
刑法第320 條第1 項、第47條第1 項、第38條第1 項第2 款，刑
法施行法第1 條之1 ，判決如主文。
本案經檢察官丁○○到庭執行職務。
中    華    民    國    98  年     1     月     21    日
                  刑事第四庭    法  官  李俊彬
以上正本證明與原本無異。
如不服本判決應於收受送達後10日內向本院提出上訴書狀，並應
敘述具體理由；其未敘述上訴理由者，應於上訴期間屆滿後20日
內向本院補提理由書（均須按他造當事人之人數附繕本）。「切
勿逕送上級法院」。告訴人或被害人對於本判決如有不服，請書
具不服之理由狀，請求檢察官上訴者，其上訴期間之計算係以檢
察官收受判決正本之日期為準。
                                書記官  陳昭穎
中    華    民    國    98    年    1     月    21    日
附錄論罪科刑法條：
刑法第320 條第1 項
意圖為自己或第三人不法之所有，而竊取他人之動產者，為竊盜
罪，處 5 年以下有期徒刑、拘役或 5 百元以下罰金。


司法院資訊處製作；財團法人民間司法改革基金會備份。
